【裁判字號】    98,簡上,511
【裁判日期】    980731
【裁判案由】    毒品危害防制條例
【裁判全文】
臺灣桃園地方法院刑事判決             98年度簡上字第511號
上  訴  人
即  被  告  甲○○
上列上訴人即被告因違反毒品危害防制條例案件，不服本院刑事
庭98年度壢簡字第716 號，民國98年4 月16日第一審刑事簡易判
決（聲請簡易判決處刑案號：98年度毒偵字第262 號），提起上
訴，本院合議庭為第二審判決如下：
    主      文
上訴駁回。
    事實及理由
一、本案經本院合議庭審理結果，認原審簡易判決以上訴人即被
    告甲○○犯毒品危害防制條例第10條第2 項之施用第二級毒
    品罪，判處有期徒刑6 月，並諭知易科罰金折算之標準為以
    新臺幣（以下同）1,000 元折算1 日，認事用法及量刑均無
    不當，應予維持，並引用原審簡易判決書記載之事實、證據
    及理由（如附件）。
二、上訴人即被告上訴意旨略以：被告屢次觸犯毒品危害防制條
    例案件，業經判決並已執行完畢，雖有人悔改，但要克服生
    、心理上的癮，卻是一件不易之事，但被告確有戒毒之決心
    ，為此提起上訴，懇請法院體恤被告情由，重新量刑云云。
    惟按量刑之輕重，屬事實審法院得依職權自由裁量之事項，
    苟已斟酌刑法第57條各款所列情狀而未逾越法定刑度，不得
    遽指為違法，且在同一犯罪事實與情節，如別無其他加重或
    減輕之原因，下級審量定之刑，亦無過重或失輕之不當情形
    ，則上級審法院對下級審法院之職權行使，原則上應予尊重
    。是以，法律固賦予法官自由裁量權，但此項裁量權之行使
    ，並非得以任意或自由為之，仍應受一般法律原則之拘束，
    必須符合法律授權之目的，並受法律秩序之理念、法律感情
    及慣例所規範，法官量刑權雖係受法律拘受之裁量原則，但
    其內涵仍將因各法官之理念、價值觀、法學教育背景之不同
    而異，是以自由裁量之界限仍難有客觀之解答，端賴法官於
    個案審判時，依個案事由加以審酌，若無裁量濫用情事，難
    謂有不當之處。本件原審認被告犯毒品危害防制條例第10條
    第2 項之施用第二級毒品罪，事證明確，並審酌被告前受徒
    刑之執行完畢，5 年以內故意再犯本件有期徒刑之上之罪，
    應依刑法第47條第1 項累犯之規定加重其刑，暨被告前因施
    用毒品經觀察勒戒後，仍未能戒除毒癮，5 年之內又犯本件
    施用第二級毒品罪，足認其依賴毒品已深，兼衡被告之素行
    、犯罪之動機及本件犯罪所生之危害等一切情狀，判處有期
    徒刑6 月，並諭知如易科罰金，以1,000 元折算1 日，其認
    事用法並無違誤，所為量刑亦無失當之處，被告以請求從輕
    量刑為由，指摘原審判決不當提起本件上訴，洵無理由，應
    予駁回。
三、本件被告經合法傳喚，無正當理由不到庭，爰不待其陳述，
    逕行判決。
據上論斷，應依刑事訴訟法第455 條之1 第1 項、第3 項、第36
8條、第371條、第373條，判決如主文。
本案經檢察官周芝君到庭執行職務。
中    華    民    國    98    年    7     月    31    日
                  刑事第十二庭  審判長法  官  魏于傑
                                      法  官  李文娟
                                      法  官  許雅婷
以上正本證明與原本無異。
不得上訴。
                                      書記官  吳玉蘭
中    華    民    國    98    年    8     月    5     日
附錄本案論罪科刑法條全文：
毒品危害防制條例第10條
施用第一級毒品者，處 6 月以上 5 年以下有期徒刑。
施用第二級毒品者，處 3 年以下有期徒刑。


司法院資訊處製作；財團法人民間司法改革基金會備份。
